# 关于公司大股东支付管理层股权是否符合股份支付相关会计处理

提问人：丁二皇 时间：2010-09-18 15:26:43
第一种理解，公司主体可以不做账务处理 1.大股东支付管理层股权不涉及公司主体会计实务，不做账务处理 2.一般公司上市当然会涉及很多类似股权支付的情况，我一个同事把最近绝大多数的招股说明书都很仔细的研究过了，对于股份支付很多都没有涉及，我们理解这个问题在过会的时应该不会提及，只要是过了就证明没有问题！ 3.会计准则中没有明确指明大股东支付股权的会计处理方法！ 第二种理解 1.大股东支付管理层股权应视同公司行为，因为管理层作为公司主体的一部分，其受益的股权支付虽然来自大股东，但大股东做为公司的控制方其相关行为应属于公司行为，应按照股份支付规定进行会计账务处理。 2.为了便于理解，可以从假设公司先从大股东回购股份后再授予公司管理层，这样就是标准的股份支付！ PS:我们无法说服各自理解的人，其实这个问题就是处理还是不处理的问题！

回答人：chenyiwei
回复 楼主 丁二皇 的帖子这种情况，如果用作奖励的标的股权即为该会计主体（拟上市公司）自身的权益工具，或者与拟上市公司同属一个企业集团的其他企业的权益工具，则在拟上市公司层面应认定为股份支付。解释 4 号发布后，这个规定应当是更加明确了，即“接受服务企业没有结算义务或授予本企业职工的是其本身权益工具的，应当将该股份支付交易作为权益结算的股份支付处理”。 实务中，以往由于中国准则对此规定不清晰（实际上国际准则体系下对此问题的要求是一贯的），所以很多拟上市公司都不在表内反映该股份支付事项，但从近期发展看，将相关费用在表内确认和列报将是大势所趋。当然，还需要解决好对非上市股权如何客观、合理估值的问题。